



Emanuele Gramisci

Data di nascita: 08/03/1998 | Nazionalità: Italiana | Numero di telefono:

(+39) 3272119057 (Cellulare) | Indirizzo e-mail: gramisci.emauele@gmail.com | Indirizzo e-mail:

emanuele.gramisci@widipec.it | Instagram: https://www.instagram.com/emanuele_gramisci/

Facebook: https://www.facebook.com/emanuele.gramisci/?locale=it_IT |

Indirizzo: C.da mezzacapo n. 4, 87076, Villapiana, Italia (Abitazione)

PRESENTAZIONE

Fin dalla mia formazione iniziale, ho coltivato una profonda passione per l'insegnamento e la condivisione delle conoscenze, affiancandola ad un'altra mia grande passione per l'informatica e la tecnologia. Questi ambiti, combinati, mi hanno permesso di esplorare nuovi approcci educativi e di promuovere l'uso delle tecnologie digitali per arricchire l'esperienza di apprendimento.

Lavorare con studenti di background diversi mi ha insegnato l'importanza di adattare metodi e strumenti didattici alle loro esigenze specifiche. Ad esempio, ho integrato competenze informatiche nella mia pratica educativa, utilizzando strumenti tecnologici per favorire un apprendimento attivo e innovativo. Ho esperienza pratica nell'assemblaggio e nell'aggiornamento hardware, nella gestione di sistemi operativi e nella configurazione di cloud personali, competenze che mi consentono di ispirare gli studenti anche nel campo della tecnologia.

Credo fermamente che ogni studente abbia un potenziale unico e che il ruolo dell'educatore sia quello di creare un ambiente che favorisca la scoperta e lo sviluppo di tali talenti. Attraverso la mia passione per l'informatica, cerco di stimolare nei giovani la curiosità per il pensiero critico e creativo, preparandoli ad affrontare le sfide di un mondo sempre più digitalizzato.

Sono altamente predisposto ad apprendere e a formarmi costantemente in ambito informatico, con una forte passione per l'aggiornamento continuo sulle nuove tecnologie e soluzioni innovative. Credo nell'importanza di migliorare costantemente le mie competenze per restare al passo con un settore in continua evoluzione

ESPERIENZA LAVORATIVA

05/08/2024 - 05/08/2024 Malvito (CS), Italia

INTERMEZZO E SOTTOFONDO MUSICALE DELL'EVENTO "LIBRINCANTINE" TENUTE PACELLI

Ho eseguito numerosi intermezzi e sottofondi musicali durante la rassegna culturale "Librincantine" dedicata ai libri e ai vini presso le prestigiose Tenute Pacelli. Ho accompagnato le letture di importanti scrittori ed editori quali: Santo Gioffrè, Ettore Bruno, Doris Bellomusto, Eliana Godino, Domenico Dara, Antonella Perrotta.

30/06/2024 - 30/06/2024 Trebisacce (CS), Italia

INTERMEZZO MUSICALE DURANTE LA PRESENTAZIONE DEL LIBRO "IL POLACCO" DI CLAIRE CLAIRMONT & MARY SHELLY VINTURA EDIZIONI

Ho eseguito vari intermezzi musicali riempiti da numerosi brevi brani contemporanei.

01/10/2021 - 06/2024 Trebisacce, Italia

DOCENTE DI CHITARRA CLASSICA E DI TEORIA, PERCEZIONE MUSICALE E RITMICA ACCADEMIA MUSICALE GUSTAV MAHLER DI TREBISACCE (CS)

Part-Time

06/05/2024 - 12/05/2024 Trebisacce, Italia

MEMBRO DELLA GIURIA DEL VII CONCORSO MUSICALE INTERNAZIONALE "G. MAHLER" ACCADEMIA MUSICALE GUSTAV MAHLER DI TREBISACCE (CS)

29/01/2024 - 15/04/2024 Trebisacce (CS), Italia

DOCENTE DEL PERCORSO DI MENTORING E ORIENTAMENTO (PROGETTO MUSICALE PNRR) ISTITUTO PROFESSIONALE DI STATO PER L'INDUSTRIA E L'ARTIGIANATO "E. ALETTI"

Intervento finalizzato alla riduzione dei divari territoriali nella scuola secondaria di primo e secondo grado e alla lotta alla dispersione scolastica. Ho diretto in qualità di docente un corso di musica presso l'istituto "E. Aletti" di Trebisacce (CS) la cui finalità era la lotta alla dispersione scolastica. Sono state insegnate ai partecipanti del corso le principali nozioni musicali e ritmiche.

21/01/2024 Trebisacce, Italia

CONCERTISTA SOLISTA (CHITARRA CLASSICA)

Intermezzo musicale durante l'inaugurazione del nuovo Anno Accademico 2023-2024 dell'Accademia Musicale Gustav Mahler di Trebisacce (CS) e della convenzione con il conservatorio statale P. I. Tchaikovsky di Nocera Terinese (CZ).

Brano Musicale eseguito: Elegie di Johann Kaspar Mertz

02/10/2023 Trebisacce, Italia

CONCERTISTA SOLISTA (CHITARRA CLASSICA) AMA CALABRIA - IONIO INTERNATIONAL MUSIC FESTIVAL 2023

Ho ricoperto un posto tra i numerosi artisti della stagione dello Ionio International Music Festival 2023.

Esecuzione del seguente programma da concerto:

- John Dowland (Londra, 2 gennaio 1563 Londra, 20 febbraio 1626) The Frog Galliard
- **Johann Sebastian Bach** (Eisenach, 31 marzo 1685 Lipsia, 28 luglio 1750) Preludio, fuga e Allegro in mi bemolle maggiore per liuto, BWV 998
- Gaspar Sanz (Calanda, 4 aprile 1640 Madrid, 1710) Canarios
- Francisco Tarrega (Vila-real, 21 novembre 1852 Barcellona, 15 dicembre 1909) Capricho árabe e Gran Vals
- Isaac Albeniz (Camprodon, 29 maggio 1860 Cambo-les-Bains, 18 maggio 1909) Torre Bermeja
- Augustin Barrios (San Juan Bautista de las Misiones, 5 maggio 1885 San Salvador, 7 agosto 1944) La Catedral (*Preludio saudade, Andante religioso, Allegro solemne*)

Sito Internet https://www.amaeventi.org/evento/emanuele-gramisci-iimf23/

23/06/2023 Villapiana, Italia

CONCERTISTA SOLISTA (INTERMEZZO MUSICALE TELEVISIVO) LAC TV

Dopo essere stato intervistato ho eseguito un intermezzo musicale durante la rubrica televisiva "Terra Mia")rubrica dell'emittente televisiva LaC Tv, presente sul digitale terrestre in Calabria al canale 11, su Tivùsat al canale 411 e su Sky al canale 820) nel quale ho eseguito i seguenti brani:

Un Dia De Noviembre di **Leo Brower** Suite del Plata n°1 di **Maximo Diego Pujol**

Sito Internet https://www.lactv.it/

18/09/2022 Trebisacce, Italia

CONCERTISTA SOLISTA (CHITARRA CLASSICA) AMA CALABRIA - IONIO INTERNATIONAL MUSIC FESTIVAL 2022

Ho ricoperto un posto tra i numerosi artisti della stagione dello Ionio International Music Festival 2022.

Esecuzione del seguente programma da concerto:

- Heitor Villa-Lobos (Rio de Janeiro, 5 marzo 1887 Rio de Janeiro, 17 novembre 1959) Studi n.ri 6 e 11
- Luigi Legnani (Ferrara, 7 novembre 1790 Ravenna, 5 agosto 1877) Capricci n. ri 9 e 7
- Mauro Giuliani (Bisceglie, 27 luglio 1781 Napoli, 8 maggio 1829) La Risoluzione tratto da Le Giulianate
- Augustin Barrios Mengore (San Juan Bautista de las Misiones, 5 maggio 1885 San Salvador, 7 agosto 1944) La Catedral
- Isaac Albeniz (Camprodon, 29 maggio 1860 Cambo-les-Bains, 18 maggio 1909) Asturias
- Francisco Tarrega (Vila-real, 21 novembre 1852 Barcellona, 15 dicembre 1909) Capriccio Arabo
- Roland Dyens (Tunisi, 19 ottobre 1955 Parigi, 29 ottobre 2016) Tango en Skai

Impresa o settore Altre attività di servizi | Dipartimento Spettacolo e Intrattenimento Musicale (Concerto) |

Sito Internet https://www.amaeventi.org/evento/emanuele-gramisci/

ISTRUZIONE E FORMAZIONE

30/09/2023 - ATTUALE Italia

LAUREA DI II LIVELLO IN DISCIPLINE MUSICALI INDIRIZZO MUSICA DA CAMERA (O DIPLOMA ACCADEMICO DI II LIVELLO, BIENNIO AFAM) Conservatorio statale P.I. Tchaikovsky di Nocera Terinese (CZ)

Sito Internet https://www.cons.cz.it/

11/2021 - 30/10/2023 Nocera Terinese (CZ), Italia

LAUREA DI II LIVELLO IN DISCIPLINE MUSICALI INDIRIZZO CHITARRA CLASSICA (O DIPLOMA ACCADEMICO DI II LIVELLO, BIENNIO AFAM) Conservatorio statale P.I. Tchaikovsky di Nocera Terinese (CZ)

Sito Internet https://www.cons.cz.it/ | Voto finale 110/110 | Tipo di crediti CFA | Numero di crediti 120 |

Tesi Promuovere l'Inclusione Attraverso l'Educazione Musicale e le Attività Didattiche per Studenti con DSA

12/2021 - 16/07/2022 Nocera Terinese (CZ), Italia

24 CFA Conservatorio statale P.I. Tchaikovsky di Nocera Terinese (CZ)

Sito Internet https://www.cons.cz.it/

10/2018 - 07/10/2021 Nocera Terinese (CZ), Italia

LAUREA DI I LIVELLO IN DISCIPLINE MUSICALI INDIRIZZO CHITARRA CLASSICA (O DIPLOMA ACCADEMICO DI II LIVELLO, TRIENNIO AFAM) Conservatorio statale P.I. Tchaikovsky di Nocera Terinese (CZ)

Sito Internet https://www.cons.cz.it/ | Campo di studio Discipline musicali | Voto finale 103/110 | Tipo di crediti CFA |

Numero di crediti 180 | Tesi Gli effetti della musicoterapia negli anziani affetti da Demenza e nei Bambini Autistici

09/2017 - 06/2018 Arcavacata (CS), Italia

CORSO DI LAUREA IN INGEGNERIA INFORMATICA Unical dipartimento DIMES

Materie rilevanti seguite: Fondamenti di Informatica (python), Algebra Lineare, Analisi 1

Sito Internet https://dimes.unical.it/

08/01/2014

SECONDO POSTO NAXOS WINTER CAMP CONCORSO INTERNAZIONALE "A. LONGO" Accademia Pianistica Italiana Giardini Naxos (ME)

29/05/2012 - 31/05/2012 Italia

PRIMO POSTO VI CONCORSO NAZIONALE MUSICALE "LE NOTE IN CHIAVE" Hello Music by Roland School - Acri (CS)

11/05/2012 - 13/05/2012 Italia

PRIMO POSTO ASSOLUTO II CONCORSO MUSICALE NAZIONALE GUSTAV MAHLER Accademia Musicale Gustav Mahler di Trebisacce (CS)

20/04/2012 - 21/04/2012 Italia

TERZO POSTO I CONCORSO MUSICALE NAZIONALE "MUSICABILANDIA": IO SUONO... NOI SIAMO Istituto Comprensivo B. Bennardo - Cropalati

17/05/2011 - 19/05/2011 Italia

PRIMO POSTO ASSOLUTO V CONCORSO NAZIONALE MUSICALE "LE NOTE IN CHIAVE" Hello Music by Roland School - Acri (CS)

06/05/2011 - 08/05/2011 Italia

PRIMO POSTO I CONCORSO MUSICALE NAZIONALE GUSTAV MAHLER Accademia Musicale Gustav Mahler di Trebisacce (CS)

PROGETTI

03/2024

Creazione di un cloud personale con Syncthing e Raspberry Pi 4 model B (4GB RAM)

Un altro esempio della mia passione per l'informatica è la creazione di un cloud personale utilizzando Syncthing su un Raspberry Pi. Questo progetto mi ha permesso di acquisire competenze nella configurazione di server Linux, gestione di reti e ottimizzazione della sicurezza dei dati.

- Configurazione di un sistema di sincronizzazione decentralizzato utilizzando **Syncthing** su un **Raspberry Pi**, trasformandolo in un server di archiviazione sempre attivo.
- Ottimizzazione della configurazione hardware e software del Raspberry Pi, installando una distribuzione Linux leggera per massimizzare l'efficienza energetica e le prestazioni.
- Automatizzato i processi di backup e sincronizzazione tra più dispositivi, sia in rete locale che in remoto, utilizzando configurazioni avanzate di Syncthing.
- Garantita la sicurezza dei dati tramite crittografia e autenticazione personalizzata.

22/05/2020 - 07/06/2020

Creazione di un cabinato arcade personalizzato

Progettazione e costruzione di un cabinato arcade da zero utilizzando una scheda Raspberry Pi 4 model B per l'emulazione di giochi retrò. Configurazione del software e installazione di sistemi operativi per emulazione, costruzione del mobile in legno e assemblaggio dell'hardware (joystick, pulsanti, altoparlanti).

Competenze dimostrate: elettronica di base, configurazione hardware/software, semplice programmazione e problem solving.

Competenze Tecniche:

- Configurazione Raspberry Pi
- · Emulazione di sistemi retro gaming
- Progettazione e costruzione hardware DIY

2006 - ATTUALE

Assemblaggio, riparazione e ottimizzazione di PC, laptop e riparazione e ottimizzazione lato hardware di smartphone

Ho avuto da sempre una passione per l'informatica, precisamente da quando i miei genitori hanno acquistato per la prima volta un PC. Da quel giorno ho iniziato ad interessarmi fin da subito al funzionamento della macchina e alla sua relativa manutenzione e negli anni ho mantenuto questo interesse aggiornandomi giorno dopo giorno alle nuove tecnologie.

Competenze acquisite:

- Assemblaggio di PC desktop personalizzati per gaming, lavoro o altre esigenze, selezionando e configurando componenti hardware.
- Riparazione di smartphone Android e iOS, inclusa la sostituzione di schermi rotti, batterie usurate e altri componenti danneggiati.
- Upgrade hardware su laptop e desktop, installando SSD, RAM, e altre componenti per migliorare le prestazioni.
- Diagnosi e risoluzione di problemi hardware e software su PC, laptop e smartphone per privati e piccoli clienti.

Modifica di ROM e ISO per Game Boy Advance e console varie

Sin da piccolo, dall'età di 8 anni circa ho sviluppato una passione per la tecnologia e la creatività, modificando ROM di giochi per Game Boy Advance e altre console, per creare storie personalizzate, nuovi dialoghi e ambientazioni, imparando a utilizzare strumenti tecnici in autonomia. Ho acquisito competenze di base nella modifica di file binari, gestione di editor grafici e apprendimento autonomo di strumenti tecnici.

Ulteriori competenze tecniche acquisite:

- Editing grafico (modifica di sprite e asset)
- Comprensione delle basi di reverse engineering per ROM
- Capacità di apprendimento autonomo di strumenti tecnici

2009 - ATTUALE

Installazione e personalizzazione di nuovi OS e di Custom ROM basate su dispositivi Android

Fin dall'uscita del primo dispositivo android mi sono appassionato all'idea di poter personalizzare e ottimizzare i sistemi operativi per smartphone sia per alleggerire il carico di lavoro su ram e processore e sia in alcuni casi anche per

rendere i dispositivi più efficienti e potenti tramite overclock del processore. Negli anni ho acquisito esperienza pratica nell'installazione di Custom ROM su diversi modelli di smartphone Android.

Competenze Tecniche

- Configurazione avanzata di dispositivi Android: installazione di Custom ROM, root e ottimizzazione del sistema.
- Conoscenza degli strumenti ADB e Fastboot per la gestione dei dispositivi Android.
- Risoluzione di problemi hardware/software su smartphone.

Competenze acquisite:

- sblocco del bootloader
- Flashing di recovery personalizzate (TWRP ed Orange FOX tra le più comuni)
- Gestione di file system e troubleshooting di errori durante il processo.

COMPETENZE TECNICHE

Installazione, configurazione ed esperienza utente avanzata di sistemi operativi e familiarità con il BIOS

- **Windows**: installazione e formattazione pulita, utilizzo avanzato, gestione del sistema, configurazione e risoluzione dei problemi.
- **Linux**: installazione e formattazione pulita, familiarità con distribuzioni come Ubuntu, xubuntu (per hardware meno recenti), Kali, Debian, gestione della shell (Bash), installazione di pacchetti e configurazione del sistema.
- macOS: configurazione del sistema e gestione degli aggiornamenti.
- Android/iOS: personalizzazione, troubleshooting e ottimizzazione dei dispositivi.

COMPETENZE LINGUISTICHE

Lingua madre: ITALIANO

Altre lingue: INGLESE

COMPETENZE DIGITALI

Padronanza del Pacchetto Office (Word Excel PowerPoint ecc) | Attestato LIM e Tablet | Certificazione Eipass 7 Moduli User | Gestione autonoma della posta e-mail | Certificazione corso "Coding"

Autorizzo il trattamento dei miei dati personali presenti nel CV ai sensi dell'art. 13 d. lgs. 30 giugno 2003 n. 196 - "Codice in materia di protezione dei dati personali" e dell'art. 13 GDPR 679/16 - "Regolamento europeo sulla protezione dei dati personali".